# 求助陈版，资本化的研发项目研发失败，关于以前年度资本化支出与本年发生研发支出..

提问人：hyharper 时间：2019-03-04 21:09:21
陈版好，公司的资本化研发项目 2018 年研发失败，那么是 1 、全部的研发支出均作资产减值损失？还是可以 2 、 2017 年及以前年度的作资产减值损失， 2018 年的支出费用化呢？谢谢陈版!

回答人：chenyiwei
首先要考虑 2017 年度及更早年度的研发支出资本化是否符合无形资产准则的规定，是否构成前期差错，即不恰当地误用或忽略了当初编制以前年度财务报表时已存在且应可获取的信息，导致对研发项目前景的估计相对于当时情况而言过于乐观。
如果不构成前期差错，确实是因为无法合理预见的后续技术、市场等变化导致项目被放弃，则应核销前期的累计资本化支出（而不是计提减值准备），同时 2018 年内发生的该项目研发支出均作为费用化支出。